臺灣高雄地方法院鳳山簡易庭裁定
111年度鳳秩字第57號
移送機關    高雄市政府警察局林園分局
被移送人    王育傑




上列被移送人因違反社會秩序維護法案件，經移送機關以民國11
1年8月26日高市警林偵社字第11172976700號移送書移送審理，
本院裁定如下：
    主      文
王育傑無正當理由攜帶具有殺傷力之器械，處罰鍰新臺幣參仟元
。
扣案之摺疊刀壹把沒入。
    事實及理由
一、被移送人王育傑於下列時、地有違反社會秩序維護法之行為
    ：
　㈠時間：民國111年7月5日22時50分。
　㈡地點：高雄市○○區○○○路000號1樓（元寶主題餐廳）。
　㈢行為：無正當理由攜帶具有殺傷力之摺疊刀1 把。
二、按無正當理由攜帶具有殺傷力之器械、化學製劑或其他危險
    物品者，處3 日以下拘留或新臺幣3 萬元以下罰鍰，社會秩
    序維護法第63條第1 項第1 款定有明文。依上揭法條所規範
    之要件，認定被移送人有無違反該行為，首須被移送人有攜
    帶行為，次審酌該攜帶行為是否係無正當理由，再衡量被移
    送人攜帶行為所處時地，因被移送人於該時地有攜帶該類器
    械，而使該時地產生安全上危害；亦即，就被移送人客觀上
    之攜帶行為，依其攜帶行為之目的，考量行為人攜帶當時言
    詞舉動、時間、地點、身分等因素，據以認定其是否已構成
    該行為。
三、經查，被移送人對其於上開時、地攜帶經扣案之摺疊刀1 把
    等情於警詢時坦承不諱，並有高雄市政府警察局林園分局扣
    押筆錄、扣押物品目錄表、扣押物品收據、扣案摺疊刀照片
    等在卷可稽。又依附卷之扣案摺疊刀照片以觀，其刀刃屬鋼
    鐵材質，質地堅硬、刀身鋒利，如持該摺疊刀朝人揮砍，實
    足以傷人性命，應屬具殺傷力之器械無訛。被移送人雖辯稱
    攜帶摺疊刀係供開箱切膠帶之用云云，然被移送人未陳明其
    於何場合有需使用摺疊刀供開箱切膠帶之必要，且縱欲為上
    開用途，其未選擇對人體傷害較輕微之物品，反攜帶刀鋒尖
    銳、具有殺傷力之刀械，危險程度非輕。且被移送人隨身攜
    帶具殺傷力之摺疊刀，顯將對往來公眾產生恫嚇效果並有危
    害社會安全之虞。是被移送人上開所辯難謂可採，應認被移
    送人攜帶客觀上具殺傷力之器械即扣案之摺疊刀，並無正當
    理由，核被移送人上開所為，係違反社會秩序維護法第63條
    第1 項第1 款無正當理由攜帶具有殺傷力之器械之規定。爰
    審酌被移送人之行為有危及公共秩序，影響社會安寧之虞，
    所為實值非難，惟念及其尚未持以傷人或為其他非法用途，
    兼衡其違序後之態度，行為之動機、目的、手段、智識程度
    等一切情狀，量處如主文所示之處罰，以示懲儆。
四、另扣案之摺疊刀1 把據被移送人自承為其所有，且為供違反
    上述社會秩序維護法行為所用之物，爰依社會秩序維護法第
    22條第3 項之規定，併予宣告沒入。
五、依社會秩序維護法第46條第1 項、第63條第1 項第1 款、第
    22條第3 項，裁定如主文。
中　　華　　民　　國　　111 　年　　10　　月　　18　　日
          　　　　鳳山簡易庭  法　  官  李怡蓉
以上正本係照原本作成。
如不服本裁定，得於裁定書送達之翌日起5日內，以書狀敘述理
由，向本庭提出抗告。　　　
中　　華　　民　　國　　111 　年　　10　　月　　18　　日
                              書 記 官  陳冠廷